臺灣臺北地方法院交通事件裁定　　　　　　　　　　　九十年度交聲字第三二九號
　　異　議　人
　　即受處分人　甲○○
右列受處分人因違反道路交通管理處罰條例事件，對於臺北市交通事件裁決所中華民
國九十年四月九日所為之處分（原處分案號：北市裁三字第裁二二–ＡＸＸ○○一七
九八號），聲明異議，本院裁定如左：
    主      文
異議駁回。
    理      由
一、按交通違規事件裁罰案件，性質上屬於交通行政主管機關本於職權於公法上具體
    事件所為之決定而對外直接發生法律效果之單方行政行為，參酌行政法院五十六
    年度判字第八一號判例意旨「本件原告行為時尚在舊所得稅法施行期間，實體上
    固應適用舊法，但被告官署稽徵程序係開始於現行所得稅法令公布施行以後，程
    序上即應適用新法」，道路交通管理處罰條例雖於民國九十年一月十七日公布修
    正，於同年六月一日施行，依行政「實體從舊，程序從新」原則，尚無比較新舊
    法之問題，本件行為時法為修正前之舊法，核先敘明。次按汽車行駛至交岔路口
    左轉彎時，應距交岔路口三十公尺前顯示方向燈或手勢，行至交岔路口中心處左
    轉，並不得占用來車道搶先左轉，道路交通安全規則第一百零二條第一項第四款
    已有明定。又汽車駕駛人，駕駛汽車違反道路交通安全規則，因而肇事致人受傷
    者，吊扣其駕駛執照三個月至六個月，道路交通管理處罰條例第六十一條第二項
    定有明文。
二、本件受處分人即異議人甲○○於九十年一月九日上午八時二十分許，駕駛車牌號
    碼ＣＩ–九五四三號自用小客車，沿臺北市○○○路由西往東方向駛，迨行經樂
    群一路與敬業三路交岔路口欲左轉敬業三路時，未注意應行至該交岔路口中心處
    始能左轉，貿然占用來車道搶先左轉，致與自對向直行駛至由乙○○所駕駛車牌
    號碼二Ｓ–八九七號營業小貨車發生撞擊，乙○○因而受有頭頂腫痛、右小腿膝
    蓋破皮併腫痛等傷害，經臺北市政府警察局中山分局警員傅裕文到場處理，繪製
    現場圖並對受處分人及乙○○為偵訊，嗣由臺北市政府警察局交通警察大隊第四
    組警員鄭美惠以受處分人違反道路交通管理處罰條例第六十一條第二項規定之行
    為掣單舉發，經將舉發通知單送達於受處分人後，受處分人於應到案日期前向原
    處分機關提出申訴，經原處分機關函請舉發單位調查結果，仍認受處分人有前開
    違規行為，原處分機關乃依道路交通管理處罰條例第六十一條第二項規定於九十
    年四月九日逕行裁處吊扣受處分人駕駛執照三個月。
三、受處分人甲○○經合法傳喚無正當理由未到庭，觀其聲明異議意旨固坦承有上述
    違規駕駛之事實，惟辯稱：乙○○除聲稱「頭部痛痛的」外，並無傷害，亦未就
    醫云云。惟查，證人即與受處分人發生本件交通事故之乙○○結證稱：「撞到時
    頭頂有一點腫腫痛痛的，右小腿膝蓋處有破皮，有點腫痛，有出示給警察看，由
    於是從事快遞業，要趕著送貨，所以沒有就醫，自己擦藥」等語，繼參諸卷附之
    事發當時由臺北市政府警察局中山分局警員傅裕文所填表並經車禍雙方即乙○○
    與受處分人王鎮○○○○道路交通事故補充資料表，確有載明：「乙○○頭部、
    右腳撞腫會痛，未經醫生檢查」等語，又有道路交通事故調查報告表、交通事故
    談話紀錄表、交通事故分析研判表附卷可稽，足認受處分人有因違反道路交通安
    全規則，於未達路口中心處即搶先左轉，致發生交通事故，乙○○因而受有傷害
    。是受處分人雖以前詞置辯，尚難認為可採，本件事證明確，受處分人有上述違
    規行為洵堪認定。
四、綜上所述，受處分人駕駛汽車確有違反道路交通安全規則第一百零二條第一項第
    四款「汽車左轉時，應行至交分路口中心處左轉，並不得占用來車道搶先左轉」
    之規定，並因而肇事使乙○○受傷，從而原處分機關依道路交通管理處罰條例第
    六十一條第二項規定裁處吊扣受處分人駕駛執照三個月，核無違誤，本件受處分
    人之異議為無理由，自應將其異議駁回。
據上論斷，應依道路交通案件處理辦法第十九條，裁定如主文。
中      華      民      國    九十一    年      六      月    二十八    日
                                臺灣臺北地方法院交通法庭
                                    法  官  張  江  澤
右正本證明與原本無異。
如不服本裁定，應於送達後五日內，向本院提出抗告狀。
                                    書記官  石  幸  代
中      華      民      國    九十一    年      六      月    二十八    日
